臺灣高雄地方法院刑事判決　　　　　100年度審訴字第473號
公　訴　人　臺灣高雄地方法院檢察署檢察官
被　　　告　王瑞文
上列被告因違反毒品危害防制條例案件，經檢察官提起公訴（1
00年度毒偵字第281 號），被告於本院準備程序進行中為有罪之
陳述，經本院合議庭裁定由受命法官獨任改依簡式審判程序審理
，並判決如下：
    主  文
王瑞文施用第一級毒品，處有期徒刑拾壹月。
    事  實
一、王瑞文前因施用毒品案件，經本院以民國88年度毒聲字第46
    93號裁定送觀察勒戒後，認有繼續施用毒品之傾向，經本院
    以88年度毒聲字第5430號裁定送強制戒治，嗣經本院以88年
    度毒聲字第9173號裁定停止強制戒治，於88年12月28日停止
    戒治出所，於89年7 月28日期滿視為執行完畢，並經臺灣高
    雄地方法院檢察署檢察官於89年8 月2 日以89年度戒毒偵字
    第823 號不起訴處分確定。又因施用毒品等案件，經本院以
    93年度訴字第949 號判決判處有期徒刑2 月、7 月，應執行
    有期徒刑8 月確定。另因竊盜案件，經本院以93年度易字第
    1043號判決判處有期徒刑7 月確定。上開3 罪所處之刑，經
    本院以94年度聲字第1371號裁定應執行有期徒刑1 年2 月確
    定，於94年9 月25日縮刑期滿執行完畢，翌日出監（不構成
    累犯）。又因施用毒品案件，經本院裁定送觀察勒戒後，認
    有繼續施用毒品之傾向，再經本院以95年度毒聲字第683 號
    裁定送強制戒治，於96年2 月9 日執行完畢釋放，並經臺灣
    高雄地方法院檢察署檢察官於96年2 月6 日以96年度戒毒偵
    字第44號為不起訴處分確定。復因施用毒品案件，經本院以
    97年度訴字440 號、97年度訴字第463 號、以97年度審訴字
    2595號判決，分別判處有期徒刑8 月（下稱第1 案) 、1 年
    （下稱第2 案）、8 月（下稱第3 案）確定。上開3 罪所處
    之刑，嗣經本院以97年度審聲字3872號裁定應執行有期徒刑
    2 年確定。復因再犯毒品案件，經本院以97年度審訴字4888
    號判決判處有期徒刑9 月確定（下稱第4 案) ，上開各罪之
    刑接續執行，於99年11月3 日縮短刑期假釋出監（假釋期間
    再犯本罪，亦不構成累犯) 。猶不知戒絕毒癮，明知海洛因
    係毒品危害防制條例第2 條第2 項第1 款所明定之第一級毒
    品，不得持有、施用，復基於施用第一級毒品海洛因之犯意
    ，於99年11月29日下午4 、5 時許，在高雄市岡山區之「和
    平公園」內，以將海洛因摻入香菸點燃方式，施用第一級毒
    品海洛因1 次。嗣於99年11月30日16時許，經臺灣高雄地方
    法院檢察署觀護人對王瑞文採集其尿液送驗後，檢驗結果呈
    嗎啡陽性反應，而知悉上情。
二、案經臺灣高雄地方法院檢察署觀護人簽由臺灣高雄地方法院
    檢察署檢察官偵查起訴。
    理  由
一、本件被告王瑞文所犯係死刑、無期徒刑、最輕本刑為3 年以
    上有期徒刑以外之罪，其於準備程序中就被訴事實為有罪之
    陳述，經本院告知簡式審判程序之旨，並聽取檢察官及被告
    之意見後，合議庭裁定由受命法官獨任進行簡式審判程序，
    合先敘明。
二、上開事實，業據被告於偵訊及本院審理時坦承不諱（見偵卷
    第16頁、本院卷第32頁），且經觀護人採集其尿液送台灣檢
    驗科技股份有限公司檢驗結果，被告尿液呈嗎啡陽性反應，
    有臺灣高雄地方法院檢察署受保護管束人（被告）尿液檢體
    監管紀錄表、台灣檢驗科技股份有限公司濫用藥物尿液檢驗
    報告可稽（見偵卷第2 至3 頁）。爰審酌：（一）氣相層析
    質譜儀（GC／MS）乃目前就藥物篩檢結果必須進一步確認時
    最常採用之確認方法，因此在良好的操作條件之下，以氣相
    層析質譜儀作藥物及其代謝物之定性及定量分析，幾乎不會
    有偽陽性反應產生，業經行政院國軍退除役官輔導委員會台
    北榮民總醫院於83年4 月7 日以（83）北總內字第03059 號
    函示明確。（二）又海洛因係嗎啡經化學合成之半人工合成
    品，毒性倍於嗎啡，其經吸食或施打入人體，經新陳代謝作
    用又分解成嗎啡，故海洛因在進入人體後，均以嗎啡型態排
    於尿液中，故於吸食或施打海洛因者尿液中，可檢出嗎啡陽
    性反應，業經憲兵司令部80年5 月7 日以（80）鑑驗字第17
    46號函示明確。從而，被告尿液經以氣相層析質譜儀鑑驗後
    ，結果均呈嗎啡陽性反應，已如前述，是依前開函示意旨，
    被告自白核與事實相符。又被告前因施用毒品案件，經本院
    以95年度毒聲字第683 號裁定送強制戒治，於96年2 月9 日
    執行完畢釋放，並經臺灣高雄地方法院檢察署檢察官於96年
    2 月6 日以96年度戒毒偵字第44號為不起訴處分確定之事實
    ，有臺灣高等法院被告前案紀錄表在卷可憑。是被告於上開
    強制戒治執行完畢釋放後5 年內，再犯本件施用海洛因之犯
    行，應依法論科。從而，本案事證明確，被告犯行堪予認定
    。
三、核被告所為，係犯毒品危害防制條例第10條第1 項之施用第
    一級毒品罪。被告施用第一級毒品前持有第一級毒品之行為
    ，已為其後施用之高度行為所吸收，不另論罪。又被告前揭
    4 案施用毒品之犯行接續執行，於99年11月3 日縮短刑期假
    釋出監，觀護結束日期為100 年2 月15日，目前仍在假釋期
    間之事實，此有前揭前案紀錄表在卷可稽，被告於假釋期間
    再犯本罪，應不構成累犯，檢察官認應論以累犯等語，容有
    誤會，附此敘明。本院審酌被告前經強制戒治執行完畢，猶
    不思戒除毒癮，於假釋中再犯，顯見其並無堅定戒癮之意志
    ，惟念其行為尚未危害他人及其犯後坦承犯行，態度尚稱良
    好等一切情狀，量處如主文所示之刑，以資警惕。
據上論斷，應依刑事訴訟法第273 條之1 第1 項、第299 條第 1
項前段，毒品危害防制條例第10條第1項，刑法第 11條前段判決
如主文。
本案經檢察官王兆琳到庭執行職務。
中    華    民    國    100   年    4     月     7    日
                  刑事第十庭  法  官  方錦源
以上正本證明與原本無異。
如不服本判決應於收受判決後10日內向本院提出上訴書狀，並應
敘述具體理由。其未敘述上訴理由者，應於上訴期間屆滿後20日
內向本院補提理由書(均須按他造當事人之人數附繕本)「切勿逕
送上級法院」。
                              書記官  冒佩妤
中    華    民    國   100    年    4     月     7    日
附錄條文：
毒品危害防制條例第10條第1 項：
施用第一級毒品者，處6 月以上5 年以下有期徒刑。